【裁判字號】    98,訴,1466
【裁判日期】    981006
【裁判案由】    毒品危害防制條例
【裁判全文】
臺灣板橋地方法院刑事判決              98年度訴字第1466號
公  訴  人  臺灣板橋地方法院檢察署檢察官
被      告  甲○○
上列被告因違反毒品危害防制條例案件，經檢察官提起公訴（98
年度毒偵字第1053號），被告於準備程序中就被訴事實為有罪之
陳述，經告知被告簡式審判程序之旨，並聽取當事人之意見後，
本院合議庭裁定由受命法官獨任進行簡式審判程序，判決如下：
    主  文
甲○○施用第一級毒品，累犯，處有期徒刑玖月；又施用第二級
毒品，累犯，處有期徒刑伍月，扣案之甲基安非他命壹小包（驗
餘淨重零點零伍玖柒公克）沒收銷燬，裝盛甲基安非他命之小外
包裝袋壹個及吸食器壹組均沒收。應執行有期徒刑壹年，扣案之
甲基安非他命壹小包（驗餘淨重零點零伍玖柒公克）沒收銷燬，
裝盛甲基安非他命之小外包裝袋壹個及吸食器壹組均沒收。
    事  實
一、甲○○前於民國88年間因施用毒品案件，經臺灣士林地方法
    院88年度毒聲字第1254號刑事裁定送觀察、勒戒後，認無繼
    續施用毒品之傾向，經檢察官為不起訴處分確定，又因施用
    毒品案件，經本院89年度毒聲字第2909號刑事裁定送觀察、
    勒戒後，認有繼續施用毒品之傾向，經本院89年度毒聲字第
    3272號刑事裁定令入戒治處所施以強制戒治，至89年11月14
    日停止戒治處分，於90年5 月21日執行完畢。另因麻藥、違
    反藥事法等案件，經臺灣高等法院84年度上訴字第2895號刑
    事判決判處應執行有期徒刑1 年確定，又因煙毒、轉讓禁藥
    、竊盜等案件，經本院84年度訴字第1566號刑事判決判處應
    執行有期徒刑5 年10月確定，上開刑期經入監執行、假釋、
    撤銷假釋，部分罪刑經減刑並更定其刑後，執行至97年4 月
    23日執行完畢。詎猶不知悔改，仍分別基於施用第一級毒品
    海洛因與第二級毒品甲基安非他命之犯意，於98年1 月22日
    晚間9 時30分許為警採尿送驗時起回溯26小時與96小時內某
    時（應扣除為警逮捕後之時間），在不詳處所，分別施用第
    一級毒品海洛因與第二級毒品甲基安非他命各1 次。嗣其於
    同日晚間8 時35分許，在臺北縣三重市○○街82號為警查獲
    ，並扣得其所有供其施用之甲基安非他命1 小包及吸食器1
    組，經警採集尿液送驗，結果確呈海洛因代謝物嗎啡及甲基
    安非他命陽性反應，始悉上情。
二、案經臺北縣政府警察局中和分局報請臺灣板橋地方法院檢察
    署檢察官偵查後起訴。
    理  由
一、本件係經被告甲○○於準備程序當庭就被訴事實為有罪之陳
    述，經本院合議庭裁定由受命法官改依簡式審判程序審理，
    則依刑事訴訟法第273 條之2 、同法第159 條第2 項之規定
    ，不適用傳聞法則有關限制證據能力之相關規定，合先敘明
    。
二、上揭事實，業據被告於本院審理時坦承不諱，而其為警採集
    之尿液，經送請臺灣檢驗科技股份有限公司檢驗結果，確呈
    施用第一級毒品海洛因之代謝物嗎啡及甲基安非他命陽性反
    應，有濫用藥物檢驗報告及代號與真實姓名對照表各1 份附
    卷可稽，而扣案之甲基安非他命1 小包，經交通部民用航空
    局航空醫務中心鑑定結果，確含甲基安非他命成分無訛，有
    該中心之鑑定書在卷可憑，復有吸食器1 組扣案可佐，上開
    補強證據，已足資擔保被告任意性自白之真實性，核與事實
    相合，堪以認定。此外，被告有上揭2 度因施用毒品經送觀
    察、勒戒及強制戒治執行完畢之紀錄，有臺灣高等法院被告
    前案紀錄表在卷可憑，則其本件第3 度再犯施用毒品罪，應
    依法逕行追訴處罰。
三、按海洛因及甲基安非他命為毒品危害防制條例第2 條第2 項
    第1 款、第2 款明定之第一、二級毒品，核被告施用第一級
    毒品海洛因及第二級毒品甲基安非他命之行為，係犯毒品危
    害防制條例第10條第1 項、第2 項之施用第一、二級毒品罪
    。其持有毒品之低度行為，為施用之高度行為所吸收，不另
    論罪。被告所犯上開各罪，犯意個別，行為互殊，應予分論
    併罰。又被告有如事實欄所示之犯罪科刑執行情形，有前述
    臺灣高等法院被告全國前案紀錄表可佐，其於徒刑執行完畢
    後五年內，故意再犯本件有期徒刑以上之罪，均為累犯，均
    應依刑法第47條第1 項規定加重其刑。爰審酌被告有多次毒
    品前案紀錄，猶未知警惕而再犯本案，足見其未戒除施用毒
    品之惡習，本應予以重懲，惟念其經多次處罰已見悔意，有
    戒絕毒品之意，及其犯罪動機、手段、智識程度、犯後坦承
    犯行態度良好等一切情狀，各量處如主文所示之刑，並定其
    執行刑。扣案之甲基安非他命1 小包（驗餘淨重0.0597公克
    ），為查獲之第二級毒品，應依毒品危害防制條例第18條第
    1 項前段規定沒收銷燬之。裝盛甲基安非他命之小外包裝袋
    1 個，具有防止毒品裸露、逸出及潮濕功用，與扣案之吸食
    器1 組，均為被告所有，為便利被告或供其施用毒品所用之
    物，業據被告供述在卷，均依刑法第38條第1 項第2 款之規
    定宣告沒收。
據上論斷，應依刑事訴訟法第273 條之1 第1 項、第299 條第1
項前段，毒品危害防制條例第10條第1 項、第2 項、第18條第1
項前段，刑法第11條、第47條第1 項、第51條第5 款、第38條第
1項第2款，判決如主文。
本案經檢察官楊景舜到庭執行職務。
中    華    民    國    98    年    10    月    6     日
                  刑事第十六庭  法  官  陳正昇
以上正本證明與原本無異。
如不服本判決應於收受送達後10日內向本院提出上訴書狀，並應
敘述具體理由；其未敘述上訴理由者，應於上訴期間屆滿後20日
內向本院補提理由書（均須按他造當事人之人數附繕本）「切勿
逕送上級法院」
                                書記官  林文達
中    華    民    國    98    年    10    月    6     日
附錄本案論罪科刑法條
毒品危害防制條例第10條
施用第一級毒品者，處 6 月以上 5 年以下有期徒刑。
施用第二級毒品者，處 3 年以下有期徒刑。


司法院資訊處製作；財團法人民間司法改革基金會備份。
